臺灣嘉義地方法院刑事判決　　　　　　　　　　　　　九十一年度易字第二四三號
　　公　訴　人　臺灣嘉義地方法院檢察署檢察官
　　被　　　告　甲○○
右列被告因竊盜案件，經檢察官提起公訴（九十一年度偵字第一五八三號），本院判
決如左：
    主  文
甲○○竊盜，處有期徒刑月，如易科罰金，以佰元折算壹日。
    事  實
一、緣甲○○、丙○○及乙○○三人為朋友，三人於九十一年二月九日中午相約至位
    於嘉義縣民雄鄉秀林村四六之十六號（起訴書誤為嘉義市○○路一七七之一號）
    之丙○○家中聚會，迄同日下午二時許，乙○○欲離開，遂先帶小孩上廁所，此
    時，甲○○見置放於丙○○家中椅子上之乙○○所有大型紙袋內有皮包一只，竟
    意圖為自己不法之所有，基於竊盜之故意，竊取該皮包一只（內有新台幣《下同
    》四萬九千元），得手後，將該皮包攜離丙○○之住處，並將該皮包丟棄在某水
    溝邊，後因為丙○○、乙○○察覺，甲○○始與丙○○一同至上開水溝邊尋回皮
    包，並在其位於嘉義縣民雄鄉興南村頭橋七一五號之住處一樓警衛室將皮包與皮
    包內之部分現金（經乙○○清點，尚短少二千元）交還乙○○。
二、案經乙○○訴由嘉義縣警察局竹崎分局報請台灣嘉義地方法院檢察署檢察官偵查
    起訴。
    理  由
一、訊據被告甲○○固坦承於右揭時、地取走被害人乙○○所有之皮包（內有四萬九
    千元），並將之攜離證人丙○○位於上址之住處，丟棄於某水溝邊，之後，其協
    同證人丙○○至該水溝邊找出該皮包，並連同部分現金在其位於上址住處警衛室
    前返還給被害人之事實，惟矢口否認有何竊盜犯行，並辯稱：其在被害人離開後
    ，發現證人丙○○家中竹椅上有一只皮包，其不知皮包為何人所有，證人丙○○
    之公公亦目擊此情況，後來其便將皮包交給證人丙○○，證人丙○○稱被害人欠
    錢未還，所以將皮包攜至二樓，拿出部分金額（詳細數目不詳），然後將皮包及
    一千六百元交給其，並要其將皮包丟在路上，其回家後，接到證人丙○○之電話
    ，叫其會同找回，其便前去丟棄之地點，等證人丙○○前來，找回皮包後，又回
    證人丙○○之住處，證人丙○○便戴上白手套，將前已拿取之款項，連同之前分
    給其之一千六百元，放回皮包內，再返還給被害人，其之前在警訊及偵查中所為
    之辯解，均係證人丙○○所教云云。經查：
  （一）被告自證人丙○○家中離去時，攜有一長長扁扁之皮包之事實，業據證人即
        證人丙○○之公公楊必富證述明確，而被害人遭竊之皮包係長長扁扁之咖啡
        色皮包之情，亦據被害人指訴甚詳，且證人丙○○於本院審理時則證稱：被
        害人回去後，便打電話向其說皮包不見，要其幫忙找，其因為公公楊必富見
        到被告拿一皮包出去，便打電話給被告，而被告稱其與被害人有衝突，叫其
        不要管，後來被害人去報案，其才又打電話給被告，被告稱皮包已丟掉，但
        知道丟棄之地點，其便開車載被告去找，後來在水溝附近找到等語（見本院
        卷第一八頁），核其所證述之情節，與其在警訊及偵查中所證述之情節大致
        相符，應堪採信。因此，被告於上開時、地竊取被害人皮包之犯行，應足認
        定。
  （二）被告於本院審理時雖以前開情詞置辯，惟查，被告於本院審理時所為之辯解
        ，業為證人丙○○加以否認，且與其於警詢時辯稱：「我以為是垃圾，所以
        拿去丟掉」云云（見警卷第二頁）；於偵查中辯稱：「我只是要跟乙○○開
        玩笑而已」云云（見偵查卷第一二頁）顯不相符，可否採信，已非無疑。再
        者，證人楊必富證稱：被告未在竹椅上拿到皮包，並詢問其係何人所有等語
        （見本院卷第二一頁）；且被害人亦指稱：其皮包係放在紙袋內，夾在衣服
        旁邊，應該不可掉出來等語（見本院卷第二０頁），益見被告所辯有其不實
        之處。加以被告前開所辯之情節，顯與常理有違，又乏相關證據加以支持，
        故被告所辯無非事後卸責之詞，委無足採。
  （三）綜上所述，本件事證明確，被告竊盜犯行，洵堪認定。
二、核被告所為係犯刑法第三百二十條第一項之竊盜罪。爰審酌被告犯罪之動機、目
    的、被告前未曾受刑之宣告，素行尚佳，且犯後雖矢口否認犯行，惟其業已返還
    被害人大部分遭竊之款項，犯後態度，尚稱良好，及被害人業已當庭表明原諒被
    告之旨等一切情狀，量處如主文所示之刑，並諭知易科罰金之折算標準，以資懲
    儆。
據上論斷，應依刑事訴訟法第二百九十九條第一項前段，刑法第三百二十條第一項、
第四十一條第一項前段，罰金罰鍰提高標準條例第一條前段、第二條，判決如主文。
本案經檢察官陳美君到庭執行職務
中      華      民      國    九十一    年      五    月     二十     日
                              臺灣嘉義地方法院刑事第一庭
                                  法  官  林  坤  志
右正本證明與原本無異。
如不服本判決，應於判決送達後十日內，向本院提出上訴狀。
中      華      民      國    九十一    年       五     月     二十    日
                                  書記官  李  子  英
附錄法條；
刑法第三百二十條第一項：
意圖為自己或第三人不法之所有，而竊取他人之動產者，為竊盜罪，處五年以下有期
徒刑、拘役或五百元以下罰金。
